# 陈斑竹，请进

提问人：中介小兵 时间：2012-10-22 22:08:01
请问： 若公司存在信用证保证金的情况下，即不符合现金及现金等价物的定义，则现金流量表中的“现金及现金等价物净增加额”和资产负债表中“货币资金”年初、年末差额不相等了；这样符合规定吗？IPO企业申报过程，针对这个问题，会不会给审核带来更多麻烦

回答人：chenyiwei
这种情况应该也是比较常见的，在附注中充分披露现金及现金等价物的构成，以及与资产负债表上货币资金差异的原因（不属于现金及现金等价物的货币资金项目）即可。